【裁判字號】    97,易,2075
【裁判日期】    980507
【裁判案由】    贓物等
【裁判全文】
臺灣彰化地方法院刑事判決              97年度易字第2075號
公  訴  人  臺灣彰化地方法院檢察署檢察官
被      告  丙○○
            甲○○
上列被告因贓物案件，經檢察官提起公訴（97年度偵字第6698號
），本院判決如下：
    主      文
丙○○搬運贓物，累犯，處有期徒刑陸月，如易科罰金，以新臺
幣壹仟元折算壹日。
甲○○無罪。
    事  實
一丙○○曾因竊盜案件，經臺灣花蓮地方法院以91年度易字第1
  號判決處有期徒刑8月確定，再因施用毒品案件，經該院以91
  年度花簡字第177號判決處有期徒刑4月確定，兩案由該院以92
  年度聲字第193號裁定定應執行刑有期徒刑11月確定，於民國
  93年3月3日縮刑期滿執行完畢，仍不知悔改。
二丙○○之兄乙○○（通緝中，待到案後另行審結）於97年7月
  17日晚上11時30分許，在彰化縣線西鄉○○○○路19號油源股
  份有限公司（下稱油源公司）內，竊得油源公司廠長丁○○所
  有之L銅板片14公斤、導電銅管片32公斤、電纜線38公斤及夾
  刀開關21.6公斤等物得手，並將之移至油源公司外道路旁，再
  於翌日即同月18日凌晨2時11分許，以其持用之0000000000號
  行動電話撥打丙○○持用之0000000000號行動電話聯繫後，由
  丙○○駕駛車牌號碼4632-UE號小客車，先返回彰化縣線西鄉
  ○○村○○路691號租屋處，搭載不知情之弟甲○○，相偕駛
  抵油源公司前。丙○○遇見乙○○後，曾詢問所為何事，乙○○答以「不要管那麼多！」而當時已係深夜，乙○○所持物品
  數量不少，其又有竊盜等多次前科，復無法交待取得來源，丙○○顯已知悉係贓物，竟基於搬運贓物之犯意，先由乙○○自
  行將贓物移至車上，再由丙○○駕車駛離現場，而搬運乙○○
  竊得之贓物。旋於同日凌晨2時40分許，為警在油源公司大門1
  百公尺處查獲，始悉上情。
三案經丁○○訴由彰化縣警察局和美分局報告臺灣彰化地方法院
  檢察署檢察官偵查起訴。
    理  由
壹、證據能力部分：本案當事人所提出之後述證據，且屬被告丙○○、甲○○以外之人於審判外之陳述者，因雙方均同意採
    為證據（本院卷第112頁正面、第153頁反面），又無不適當
    情形，符合刑事訴訟法第159條之5第1項規定，應得為證據
    。
貳、有罪部分：
一訊據被告丙○○固坦認於前揭時地駕車前往油源公司外道路旁
  與乙○○會合，及嗣後為警查獲之事實，然矢口否認有何搬運
  贓物犯行，辯稱：是乙○○自行將贓物移至車上，不知伊持有
  之物品為贓物云云。
二惟查：
  (一)乙○○竊取前開財物，並電話通知被告丙○○前來接送人贓
    ，嗣為警查獲之事實，業據證人乙○○於警詢、檢察官偵查
    中供述、證述在卷（警卷第4至6頁，偵查卷第7至8頁），核
    與證人即告訴人丁○○於警詢中指訴之失竊情節相符（警卷
    第11至12頁），並與證人即查獲本案之彰化縣警察局和美分
    局線西分駐所警員何俊煌、蘇效賢於檢察官偵查中結證之查
    獲過程一致（偵查卷第37至38頁），且有搜索扣押筆錄、贓
    物認領保管單、查獲過程照片、0000000000號與0000000000
    號行動電話通聯記錄、查獲地點現場圖可稽（警卷第13至14
    、21、34至42頁，偵查卷第25、31頁）。
  (二)被告丙○○與乙○○會合時，正值深夜，乙○○所持物品數
    量不少，乙○○又有竊盜等多次前科，復無法交待取得來源
    ，且被告丙○○自承曾向乙○○詢問所為何事，乙○○竟答
    以「不要管那麼多！」（本院卷第165頁正面），則依當時
    情況觀之，被告丙○○顯已知悉乙○○持有之前開財物係贓
    物，其未予制止，反容認乙○○將贓物移至車上，再由自己
    駕車接送人贓離開現場，以此方式予以搬運，自應成立搬運
    贓物犯行，尚難因未親手將贓物移至車上，而解免罪責。綜
    上論述，被告丙○○所辯，無非事後卸責之詞，難以採信，
    事證明確，其犯行堪以認定。
  (三)核被告丙○○所為，係犯刑法第349條第2項之搬運贓物罪。
    查被告丙○○曾因竊盜案件，經臺灣花蓮地方法院以91年度
    易字第1號判決處有期徒刑8月確定，再因施用毒品案件，經
    該院以91年度花簡字第177號判決處有期徒刑4月確定，兩案
    由該院以92年度聲字第193號裁定定應執行刑有期徒刑11月
    確定，於93年3月3日縮刑期滿執行完畢，此有臺灣高等法院
    被告前案紀錄表可按，其受有期徒刑之執行完畢，5年內故
    意再犯本案有期徒刑以上之罪，為累犯，應依刑法第47條第
    1項規定加重其刑。爰審酌被告素行欠佳，所犯已破壞他人
    財產法益，犯後不肯坦承認錯，仍飾詞以對，未見具體悔過
    態度，惟贓物價值非鉅，且已發還告訴人及其他一切情狀，
    量處如主文所示之刑，並諭知易科罰金折算標準，以資懲儆
    。
、無罪部分：
一公訴意旨：
  (一)被告甲○○亦與被告丙○○共同基於搬運贓物之犯意聯絡，
    於前揭時地共乘小客車前往油源公司外道路旁與乙○○會合
    ，搬運上述贓物，嗣後為警查獲。
  (二)被告甲○○涉犯刑法第349條第2項之搬運贓物罪嫌。
二公訴意旨所憑證據：
  (一)被告甲○○於警詢、檢察官偵查中之供述。
  (二)證人乙○○、丙○○、何俊煌、蘇效賢於警詢、檢察官偵查
    中之證述。
  (三)前揭贓物認領保管單、查獲過程照片、通聯記錄。
三被告甲○○之辯解：與乙○○會合後，仍在車上睡覺，並未搬
  運贓物，亦不知乙○○竊盜犯行。應警詢時所攝照片，呈現掌
  心有髒污痕跡，係日間上班擔任鐵工造成。
四本院之判斷：
  (一)犯罪事實應依證據認定之，無證據不得認定犯罪事實；檢察
    官就被告犯罪事實，應負舉證責任，並指出證明之方法；不
    能證明被告犯罪者，應諭知無罪之判決，刑事訴訟法第154
    條第2項、第161條第1項、第301條第1項分別定有明文。
  (二)同案被告丙○○搬運贓物之前揭犯行，事證明確，前已論述
    。惟查：
    1.依證人乙○○、丙○○於警詢、檢察官偵查中之證述，及
      證人丙○○於本院審理中之證述與前揭通聯記錄所示，乙○○行竊得手後，初係電話通知丙○○駕車前來，丙○○
      未向被告甲○○告知出門原因，且3人會合後，乙○○復
      未告知財物之來源，被告甲○○亦未下手將贓物移至車上
      （警卷第6頁正反面、第8頁正面，偵查卷第8、12頁，本
      院卷第164頁反面至第165頁反面），換言之，就被告甲○○於案發前後之舉止，證人乙○○、丙○○所證尚屬一致
      ，被告甲○○辯稱其不知情，已非全然無憑。其次，依證
      人何俊煌、蘇效賢所述，彼等並未目擊搬運贓物之過程，
      僅係事後查贓，而證人蘇效賢於檢察官偵查中亦證稱，查
      獲當時乙○○坐在汽車後座看管贓物，丙○○開車，被告
      甲○○坐在丙○○旁邊（偵查卷第38頁），則被告甲○○
      僅係與乙○○、丙○○同車，而未著手實行犯罪，尚非絕
      不可能，縱依證人蘇效賢於檢察官偵查中之證述，查獲當
      時彼3人均醒著（偵查卷第38頁），然被告甲○○亦有可
      能原為睡眠狀態，至警方前來盤查始醒來，自不能僅因此
      即認為被告甲○○參與搬運贓物，或逕依證人蘇效賢所見
      ，斷定被告甲○○擔任把風等分工。此外，依查獲過程照
      片所示，前開贓物係分批裝袋，最重之電纜線亦不過38公
      斤，非必由2人以上合力，始足以移動，而被告甲○○掌
      心之髒污，究係如何造成，未經採樣鑑定，更無從探知是
      否搬運贓物所致。是被告甲○○於不知情之際，陪同被告
      丙○○駕車外出，尚非絕不可能，自難逕認其確有搬運贓
      物之犯意聯絡、行為分擔。
    2.綜上所述，公訴意旨所憑證據，既不足以證明被告甲○○
      共同與被告丙○○搬運贓物，被告甲○○亦不負自證無罪
      義務，本院復查無其他積極證據足認其確有本件犯行，不
      能證明犯罪，自應諭知無罪判決。
據上論斷，應依刑事訴訟法第299條第1項前段、第301條第1項，
刑法第349條第2項、第47條第1項、第41條第1項前段，刑法施行
法第1條之1，判決如主文。
本案經檢察官余建國到庭執行職務。
中    華    民    國    98    年    5     月    7     日
                  刑事第三庭  審判長法  官  廖政勝
                                    法  官  紀佳良
                                    法  官  戰諭威
以上正本證明與原本無異。
如不服本判決，應於判決送達後10日內，向本院提出上訴狀（須
敘述具體理由，並附繕本，上訴狀勿逕送上級法院）。
告訴人或被害人對於判決如有不服具備理由請求檢察官上訴者，
其上訴期間之計算係以檢察官收受判決正本之日期為準。
中    華    民    國    98    年    5     月    7     日
                                    書記官  莊何江
附錄：
刑法第349條第2項
搬運、寄藏、故買贓物或為牙保者，處5年以下有期徒刑、拘役
或科或併科1千元以下罰金。


司法院資訊處製作；財團法人民間司法改革基金會備份。
